臺灣台中地方法院刑事判決　　　　　　　　　　　　　九十一年度易字第一三九號
　　公　訴　人　臺灣台中地方法院檢察署檢察官
　　被　　　告　乙○○
右列被告因賭博案件，經檢察官提起公訴（九十年度偵字第二一六九四號），本院判
決如左：
    主      文
乙○○連續意圖營利，聚眾賭博，處有期徒刑肆月，如易科罰金以佰元折算壹日。
緩刑貳年。
扣案之六合彩手冊壹本、六合彩簽帳單貳拾陸張、帳冊拾張、電子計算機壹台及傳
真機壹台，均沒收。
    事      實
一、乙○○意圖營利，並基於概括之犯意，自民國九十年六月初某日起至九十年十一
    月二十九日止，連續提供其台中市北屯區○○○○街十六巷二號住處之公眾得出
    入場所，經營俗稱「六合彩」賭博，聚集不特定之多數人在該處簽賭下注，以如
    附表所載之賭博方式牟利。嗣於九十年十一月二十九日晚上八時許，在上址為警
    查獲，並扣得乙○○所有供犯罪所用之六合彩手冊一本、六合彩簽帳單二十六張
    、帳冊十三張、電子計算機一台及傳真機一台。
二、案經台中市警察局移送臺灣台中地方法院檢察署檢察官偵查起訴。
    理      由
一、訊據被告乙○○對於右揭事實坦承不諱，核與證人即被告之夫甲○○於警訊時證
    述之情節相符，並有照片三張附於偵查卷可稽，復有扣案之六合彩手冊一本、六
    合彩簽帳單二十六張、帳冊十三張、電子計算機一台及傳真機一台可資佐證。查
    被告經營如附表所示港式二星、三星及四星之六合彩賭博，其中獎機率與簽賭者
    給付之簽賭金均不相當，其顯有營利之意圖。被告之自白核與事實相符，事證明
    確，其犯行洵堪認定。
二、查台中市北屯區○○○○街十六巷二號雖為被告之住宅，惟既係供不特定之多數
    人出入簽賭六合彩，自屬公眾得出入之場所。被告意圖營利，供給賭博場所及聚
    眾賭博，核係犯刑法第二百六十八條之意圖營利供給賭博場所罪及意圖營利聚眾
    賭博罪；又被告兼與其他簽賭者，同在公眾得出入之場所賭博財物，係犯刑法第
    二百六十六條第一項前段之在公眾得出入之場所賭博財物罪。被告所犯前開三罪
    ，均各時間緊接，犯罪構成要件相同，顯係基於概括之犯意而為，為連續犯，均
    應依刑法第五十六條規定論以一罪，並加重其刑。又其於當期六合彩開獎前之多
    次接續行為，均係當次意圖營利，供給賭博場所及意圖營利，聚眾賭博，與在公
    眾得出入之場所賭博財物之一部行為。而其於每次開獎前之多次接續行為中之意
    圖營利，供給賭博場所及意圖營利，聚眾賭博與在公眾得出入之場所賭博財物，
    均係基於一賭博犯意之決定，達成其同犯罪之各個舉動，應屬法律概念之一行為
    ，其一行為而觸犯前開三罪，為想像競合犯，應依刑法第五十五條規定從一情節
    較重之連續意圖營利聚眾賭博罪。爰審酌被告犯罪之動機、目的、手段、其品性
    及智識程度、犯罪所生之危害及其於犯後坦承犯行，態度良好等一切情狀，量處
    如主文所示之刑，並諭知易科罰金之折算標準。查被告前未曾受有期徒刑以上刑
    之宣告，有臺灣高等法院被告全國前案紀錄表及臺灣台中地方法院檢察署刑案資
    料查註紀錄表各一份附卷可稽，其因一時失慮，偶罹刑典，經此刑之宣告，應知
    警惕而無再犯之虞，本院認以暫不執行其刑為適當，併予宣告緩刑二年，用勵自
    新。扣案之六合彩手冊一本、六合彩簽帳單二十六張、帳冊十三張、電子計算機
    一台及傳真機一台，係被告所有供犯罪所用之物，此據被告於本院審理時供述明
    確，應依刑法第三十八條第一項第二款之規定宣告沒收。
據上論斷，應依刑事訴訟法第二百九十九條第一項前段、刑法第五十六條、第二百六
十八條、第二百六十六條第一項前段、第五十五條、第四十一條第一項前段、第七十
四條第一款、第三十八條第一項第二款、罰金罰緩提高標準條例第一條前段、第二條
，判決如主文。
中      華      民      國      九十一      年    二    月      六      日
                                    臺灣台中地方法院刑事第七庭
                                        法  官  簡源希
右正本證明與原本無異。
如不服本判決，應於判決送達後十日內向本院提出上訴狀，上訴於臺灣高等法院臺中
分院( 須附繕本 )。
                                          書記官
中     華      民      國       九十一      年     二   月      六      日
附錄論罪科刑法條：
刑法第二百六十六條第一項前段：在公共場所或公眾得出入之場所賭博財物者，處一
                              千元以下罰金。
刑法第二百六十八條：意圖營利，供給賭博場所或聚眾賭博者，處三年以下有期徒刑
                    ，得併科三千元以下罰金。
【附表】：
┌───┬──────┬──────────────────────┐
│編  號│俗        稱│賭            博            方            式│
├───┼──────┼──────────────────────┤
│      │            │設Ｏ一至四十七之兩位數號碼四十七個，每支簽選│
│      │港式二星    │兩個號碼，直接核對每週二、四香港六合彩開獎六│
│ (一)、 │            │個獎號中之兩個，始為中獎，賭客每簽一支賭資新│
│      │            │台幣（下同）十元至一百元不等，簽中者，由謝月│
│      │            │美給付五十三倍之彩金，未簽中者，賭資悉歸謝月│
│      │            │美所有。                                    │
├───┼──────┼──────────────────────┤
│      │            │設Ｏ一至四十七之兩位數號碼四十七個，每支簽選│
│ (二)、 │港式三星    │三個號碼，直接核對每週二、四香港六合彩開獎六│
│      │            │個獎號中之三個，始為中獎，賭客每簽一支賭資十│
│      │            │元至一百元不等，簽中者，由乙○○給付五百二十│
│      │            │倍之賭金，未簽中者，賭資悉歸乙○○所有。    │
├───┼──────┼──────────────────────┤
│      │            │設Ｏ一至四十七之兩位數號碼四十七個，每支簽選│
│ (三)、 │港式四星    │四個號碼，直接核對每週二、四香港六合彩開獎六│
│      │            │個獎號中之四個，始為中獎，賭客每簽一支賭資十│
│      │            │元至一百元不等，簽中者，由乙○○給付七千倍之│
│      │            │賭金，未簽中者，賭資悉歸乙○○所有。        │
└───┴──────┴──────────────────────┘
